.0-臺灣高等法院高雄分院刑事判決　　　　 94年度上易字第687號
上　訴　人　臺灣高雄地方法院檢察署檢察官
上　訴　人
即　被　告　乙○○
上列上訴人因被告竊盜案件，不服臺灣高雄地方法院94年度易字
第1208號中華民國94年8 月19日第一審判決（起訴案號：臺灣高
雄地方法院檢察署94年度偵字第12429 、13326 號，移送併辦案
號：同檢察署94年度偵字第14099 、16412 、18812 號），提起
上訴，本院判決如下：
    主  文
原判決撤銷。
乙○○連續竊盜，累犯，處有期徒刑壹年陸月。
    事  實
一、乙○○於民國（以下同）92年間曾犯竊盜及違反毒品危害防
    制條例案件，經本院及台灣高雄地方法院分別判處有期徒刑
    6 月及10月確定，嗣經定其應執行之刑為有期徒刑1 年3 月
    確定，甫於94年3 月17日假釋期滿而視為執行完畢，仍不知
    悔改，復基於意圖為自己不法所有之概括犯意，先後於：(一)
    94 年5月29日23時許，前往位於高雄市苓雅區○○○路162
    號之阮綜合醫院，徒手拆卸該院所有置於復健科空地內之電
    焊機電線2 條，尚未得手之際，為該院保全人員周大興發覺
    並報警處理而查獲，當場扣得上開電線2 條。(二)同年6 月8
    日上午8 時20分許，騎乘不知情之蕭燕玉所有之車牌號碼ZJ
    N-367 號輕型機車，前往位於高雄市○鎮區○○街之大買家
    股份有限公司（下稱大買家公司）停車場出口處，徒手竊取
    該公司所有之水溝蓋6 塊，得手後，將上開水溝蓋搬運至機
    車上載離現場之際，為台鋼機械股份有限公司現場管理員陳
    軍瑋發覺並報警處理而查獲，當場扣得上開水溝蓋6 塊。(三)
    同年6 月17日上午9 時許，前往位於高雄市苓雅區○○○路
    208 號之友利園大廈地下停車場內，徒手竊取丙○○所有之
    不銹鋼餐臺1 具，得手後，為該大廈主任委員李寬治發覺並
    報警處理而查獲，當場扣得上開不銹鋼餐臺1 具。(四)同年7
    月15日16時45分許，前往位於高雄市○○區○○街4 號前，
    趁人不注意之際，徒手竊取甲○○所有置於路旁之發電機1
    台，得手後，乙○○以手推該發電機至高雄市○○○路256
    號前時，為警當場查獲，並扣得上開發電機1 台。（五）於
    94年8 月18日上午10時多許，前往高雄市鎮○路與翠亨北路
    口附近之一工地，徒手竊取工地內之止滑椿3 支，價值約新
    台幣3 萬元，得手後以機車欲載運至舊貨商途中，為警查獲
    ，並扣得該止滑椿3 支。
二、案經高雄市政府警察局苓雅分局、前鎮分局移送臺灣高雄地
    方法院檢察署檢察官偵查起訴，暨高雄市政府警察局苓雅分
    局、前鎮分局移送同署檢察官移送併辦。
    理  由
一、上開時地連續竊盜財物之犯行，業據被告乙○○分別於原審
    及本院審理時坦承不諱，核與證人周大興、陳軍瑋、丙○○
    、李寬治、甲○○於警詢時陳述及被害人丁○○於本院審理
    時陳述之情節相符，被告乙○○對證人周大興、陳軍瑋、丙○○、李寬治、甲○○於警詢時之陳述亦不爭執，依刑事訴
    訟法第159 條之5 第2 項之規定，前開証人於警訊中之陳述
    ，自可堪信，復有高雄市政府警察局苓雅分局扣押筆錄、扣
    押物品目錄表各3 份、高雄市政府警察局前鎮分局扣押筆錄
    1 份、周大興、大買家公司安管課副課長呂伯勳、丙○○、
    甲○○出具之贓物認領保管單各1 紙、車籍作業系統查詢認
    可資料1 紙及照片12張、丁○○出具之贓物認領保管單附卷
    可稽，足見被告乙○○之自白與事實相符，事證明確，其犯
    行已堪認定。
二、被告乙○○在阮綜合醫院徒手拆卸該院所有置於復健科空地
    內之電焊機電線2 條，尚未得手之際，為該院保全人員周大
    興發覺查獲，此部分係犯刑法第320 條第3 項、第1 項之竊
    盜未遂罪；被告乙○○其餘竊盜行為得逞，此部分係犯同條
    第1 項之竊盜既遂罪。被告乙○○先後多次竊盜未遂、既遂
    之犯行，時間緊接，手法相似，觸犯構成要件相同之罪名，
    顯係基於概括犯意反覆為之，應依連續犯之規定，論以1 竊
    盜既遂罪。公訴人雖未起訴被告乙○○所犯事實(三)、(四)（五
    ）之犯行，惟此部分與起訴部分有連續犯之裁判上一罪關係
    ，為起訴效力所及，本院自應併予審理。又被告乙○○前於
    92年間因犯竊盜罪及違反毒品危害防制條例案件，經本院及
    台灣高雄地方法院分別判處有期徒刑6 月及10月確定，嗣經
    定其應執行之刑為有期徒刑1 年3 月確定，甫於94年3 月17
    日假釋期滿而視為執行完畢，此有臺灣高等法院被告前案紀
    錄表1 份在卷足憑，其於有期徒刑執行完畢後，5 年內再犯
    本件有期徒刑以上之罪，為累犯，應依法加重其刑。
三、原審予以論科，固非無見，惟查原審就被告乙○○第5 次被
    查獲徒手竊取止滑椿3 支部分未及審究，尚有未洽（原審於
    94年8 月19日宣判，被告乙○○第5次被查獲竊取止滑椿3支
    部分檢察官於94年9 月20日才移送併辦），檢察官上訴請求
    就被告乙○○第5 次被查獲竊取止滑椿3 支部分併案審判，
    為有理由，被告乙○○上訴指摘原判決量刑過重，雖無理由
    ，惟原判決未及就被告乙○○第5 次竊盜併案審理，自應予
    撤銷改判。審酌被告乙○○正值壯年，不思自食其力，一再
    竊取他人財物，且於本案偵查中仍繼續行竊，顯然目無法紀
    ，惟念其犯後坦承犯行，態度尚佳，且所竊得之財物價值非
    鉅，犯罪所造成之損害尚輕等一切情狀，爰量處有期徒刑1
    年6 月。公訴人認被告乙○○甫出獄不及3 月即連續竊盜多
    次，顯有犯罪惡習，因而求處令入勞動處所強制工作，惟查
    被告乙○○連續竊盜之犯罪手法，均係以徒手為之，且竊得
    之財物價值不高，其犯罪情節及所得利益自非鉅大，爰不予
    宣告強制工作，附此敘明。
據上論結，應依刑事訴訟法第369 條第1 項前段、第364 條、第
299 條第1 項前段，刑法第56條、第320 條第1 項、第47條，罰
金罰鍰提高標準條例第1 條前段，判決如主文。
本案經檢察官陳國全到庭執行職務。
中　　華　　民　　國　　94　　年　　10　　月　　31　　日
                  刑事第六庭    審判長法  官  王憲義
                                      法  官  李璧君
                                      法  官  張盛喜
以上正本證明與原本無異。
不得上訴
中　　華　　民　　國　　94　　年　　10　　月　　31　　日
                                      書記官  林明威
附錄本件判決論罪科刑法條：
刑法第320 條
意圖為自己或第三人不法之所有，而竊取他人之動產者，為竊盜
罪，處5 年以下有期徒刑、拘役或500 元以下罰金。
意圖為自己或第三人不法之利益，而竊佔他人之不動產者，依前
項之規定處斷。
前2 項之未遂犯罰之。
